臺灣嘉義地方法院刑事裁定　　　　　　 100年度撤緩字第32號
聲　請　人　臺灣嘉義地方法院檢察署檢察官
抗　告　人　陳逸鳴
即受刑人
上列抗告人因撤銷緩刑案件，不服本院中華民國100 年3 月31日
裁定（臺灣嘉義地方法院檢察署100 年度執緩助字第15號）提起
抗告，本院更正裁定如下：
    主  文
原裁定撤銷。
聲請駁回。
    理  由
一、抗告人即受刑人陳逸鳴抗告意旨略以：抗告人於民國98年9
    月1 日起即被羈押在浙江省寧波看守所，之後轉至台州市黃
    岩區看守所迄今，原裁定所提及檢察官之傳喚通知，以及3
    次收受信件，均屬不可能。伊不知道何時被宣判，亦不知判
    決結果，及判決確定時間，更無從提起上訴。伊遭大陸地區
    羈押迄今，並非故意不繳交罰金等語。
二、按「當事人對於法院之裁定有不服者，除有特別規定外，得
    抗告於直接上級法院」、「原審法院認為抗告有理由者，應
    更正其裁定」，刑事訴訟法第403 條第1 項及第408 條第2
    項前段分別定有明文。又按緩刑宣告，得斟酌情形命犯罪行
    為人為下列各款事項：四、向公庫支付一定之金額，刑法第
    74條第2 項第3 款定有明文。又受緩刑之宣告而有下列情形
    之一，足認原宣告之緩刑難收其預期效果，而有執行刑罰之
    必要者，得撤銷其宣告：違反第74條第2 項第1 款至第8 款
    所定負擔情節重大者，此觀同法第75條之1 第1 項第4 款規
    定甚明。然考其立法意旨略以：修正條文第74條第2 項增列
    法院於緩刑期間內，得命犯罪行為人於緩刑期內應遵守之事
    項（例如向被害人支付相當數額、向公庫支付一定之金額、
    接受精神、心理輔導、提供義務勞務或其他為預防再犯之事
    項），明定違反該條所定事項情節重大者，得撤銷其緩刑宣
    告，以期週延。而所謂「情節重大」，係指：受判決人顯有
    履行負擔之可能，而隱匿或處分其財產、故意不履行、無正
    當事由拒絕履行或顯有逃匿之虞等情事而言。準此，上揭「
    得」撤銷緩刑之情形，法官應依職權本於合目的性之裁量，
    妥適審酌被告於緩刑期間內違反應遵守事項之情節是否重大
    ，是否已難收其預期之效果，而確有執行刑罰之必要。
三、原聲請意旨略以：抗告人前因詐欺案件，經臺灣高等法院高
    雄分院於99年8 月4 日以98年度上更一字第70號判決，判處
    有期徒刑1 年2 月，減為有期徒刑7 月，緩刑2 年，並應支
    付國庫新台幣（下同）30萬元，已於99年11月4 日確定，詎
    受刑人於緩刑期內，經臺灣高雄地方法院檢察署多次傳喚受
    刑人，均未到該署執行，足認違反刑法第74條第2 項第4 款
    所定負擔情節重大，爰依刑法第75條之1 第1 項第4 款之規
    定，聲請將抗告人緩刑之宣告撤銷等語。
四、經查，抗告人前因詐欺案件，經臺灣高等法院高雄分院於99
    年8 月4 日以98年度上更一字第70號判決，判處有期徒刑1
    年2 月，減為有期徒刑7 月，緩刑2 年，並應支付國庫30萬
    元，已於99年11月4 日確定，有臺灣高等法院高雄分院98年
    度上更一字第70號判決、臺灣高等法院被告前案紀錄表各1
    份在卷可參（見本院卷第4 至28、39至40頁）。然抗告人於
    98年7 月23日自我國離境，並於同年9 月1 日為浙江省寧波
    市公安局江北分局因詐騙罪羈押在寧波市看守所，後轉至台
    州市黃岩區看守所迄今等情，業據抗告人陳述在卷，並有抗
    告人父親陳力勤所陳報之寧波市公安局江北分局拘留通知書
    影本及其副本影本、逮捕通知書影本及其副本影本、抗告人
    入出境資訊連結作業查詢表、財團法人海峽交流基金會100
    年8 月10日海廉（法）字第1000033720號函附送達證書、簽
    收回證、信封影本等在卷可稽（見本院卷第55至59、62至65
    頁），足見抗告人於上開判決確定前，即已在大陸地區羈押
    迄今，尚屬明確。而揆諸上開立法意旨之說明，所謂「情節
    重大」，係指：受判決人顯有履行負擔之可能，而隱匿或處
    分其財產、故意不履行、無正當事由拒絕履行或顯有逃匿之
    虞等情事而言，然本件抗告人因案羈押在大陸地區，並非可
    認為係故意不履行或無正當理由拒絕履行上開確定判決所定
    之負擔，尚難認受刑人有依前揭規定撤銷緩刑宣告而執行刑
    罰之必要。是以，本件聲請為無理由，應予駁回。本院審核
    上情，認為抗告有理由，而原裁定逕將抗告人上開確定判決
    之緩刑宣告撤銷，尚有違誤，揆諸前揭規定，應將原裁定撤
    銷，並更正如主文第2 項所示。
據上論斷，應依刑事訴訟法第408 條第2 項、第476 條、第220
條，裁定如主文。
中    華    民    國   100    年    8     月    31    日
                  刑事第一庭    法  官  張志偉
上列正本證明與原本無異。
如不服本裁定，應於裁定送達後5日內向本院提出抗告狀（應附
繕本）。
中    華    民    國   100    年    8     月    31    日
                                書記官  張子涵